# 供应商保理账务处理

提问人：yzh429158 时间：2020-12-26 10:40:00
请教陈版，A公司与供应商签订商品采购合同形成供应商应收账款后，供应商与其旗下的财务租赁公司（供应商关联方）签订保理协议，将对A公司的应收账款相关的全部利息、罚息、违约金、滞纳金及其他应付费用所享有的全部债权及相关权益转让给财务租赁公司，根据保理协议，A公司需根据保理协议的分期还款计划将货款及利息支付给财务租赁公司，还款计划跨度一般为 1 年。 我们认为该保理协议的利息由A公司承担，实际属于A公司通过供应商保理协议将账期拉长，属于买方融资行为，处理方法有以下两种考量：
1 、因财务租赁公司与供应商属于关联方，且保理合同约定一旦应收账款出让方不属于财务租赁公司关联方则财务租赁公司有权解除合同，我们认为该交易实质属于分期付款，收到供应商与财务租赁公司保利合同后，A公司将应付供应商货款调整为应付财务公司公司货款，因融资期限较短，A公司未确认未确认融资费用。
2 、A公司将供应商保理业务作为A公司的一种融资，视同A公司向财务租赁公司借款后支付供应商款项，收到供应商与财务租赁公司保理合同后，终止确认应付供应商款项，同时确认其他流动负债。
请教陈版，我们考虑的这两种处理方法哪种更准确？如两种均不合适，则A公司应该如何进行会计处理？请陈版不吝赐教，谢谢！

回答人：chenyiwei
更倾向于你所说的第二种方法，相当于租赁公司为A公司提供了融资（分期支付采购款的便利）。故将对供应商的应付账款转为其他流动负债，并在后续还款期间内确认利息支出。